# **CARLOS SOTO**





carlos.a.soto.gamez@gmail.com

833 5344813

csotoportfolio.netlify.app

in/carlos-soto-gamez

#### **ACERCA DE MÍ**

Soy un ingeniero de software especializado en desarrollo fronted y analisis de datos. Comprometido con la creación de soluciones de software robustas y la toma de decisiones basadas en datos. Mi objetivo es ofrecer tanto excelencia técnica como valor estratégico en las soluciones de software que desarrollo.

## **EDUCACIÓN**

Ing. Industrial (2019-2024)

Instituto Tecnológico Nacional de México (Campus, ITCM)

Ing. Sistemas Computacionales (2017-2019)

Instituto Tecnológico Nacional de México (Campus, ITCM)

#### **EXPERIENCIA PROFESIONAL**

# Analista de Logística

VANSAT Ene. 2024 - Sept. 2024

- Automaticé reportes utilizando VBA, para mejorar la eficiencia de procesos tediosos.
- Elaboré dashboards y KPIs, mejorando la visibilidad y logrando reducir el tiempo de respuesta.
- Gestioné y optimicé la base de datos, eliminando errores y realizando actualizaciones regulares.

# Software Developer / Analista de Datos

OIRACEL Enero- 2023 Dic. - 2023

- Desarrollé un sistema interno mejorado utilizando PHP, Bootstrap, JS, Laravel y Livewire.
- Realicé ashboards para la toma de decisiones y el monitoreo diario de KPIs, para mejorar la estrategia y el rendimiento operacional.
- Realicé un análisis de datos exhaustivo utilizando Excel y Power BI.

# Desarrollador de Software y Analista de Datos

Feb. 2022 - Actual

- Desarrollé SPA utilizando React, Tailwind y Typescript permitiendo a mis clientes y a mí registrar datos diarios de entrenamiento.
- Análisis de datos utilizando datos historicos para ayudar a mis clientes a tomar desiciones y planificar/eficientizar entrenamientos de powerlifting.
- Diseñé e implementé un sistema ERP que gestiona empleados, ingresos y perdidas para la optimizacion de datos, vinculando estos con dashboards.

# **CURSOS**

Full Stack - Web Developer

Instructor: Dr. Angela Yu Plataforma: Udemy

**Dive and Learn React** 

Instructor: Maximilian Schwarzmüller Plataforma: Udemy

**SOFT SKILLS** 

# Análisis de Datos de Google

Instructor: Google Career Certificates Plataforma: Coursera

### **HARD SKILLS**

- HTML
  - Tailwind
- CSS
- React
- JS
- Typescript
- SQL Express

- Pensamiento Analitico
- Aprendizaje Continuo
- · Trabajo en Equipo
- Mejora Continua

### **IDIOMAS**

- Inglés (B2)
- Español (Nativo)